【裁判字號】    95,易,1812
【裁判日期】    950807
【裁判案由】    家庭暴力防治法
【裁判全文】
臺灣臺中地方法院刑事判決
                        九十五年度易字第一八一二號
公  訴  人  臺灣臺中地方法院檢察署檢察官
被      告  乙○○
上列被告因家庭暴力防治法案件，經檢察官聲請以簡易判決處刑
（九十五年度偵字第一Ｏ六九二號），本院認不宜以簡易判決處
刑，改依通常程序審理，被告於準備程序就被訴事實為有罪之陳
述，經本院合議庭裁定改行簡式審判程序審理，判決如下：
    主    文
乙○○違反法院依家庭暴力防治法第十三條所為禁止實施家庭暴
力行為之民事通常保護令裁定，處拘役貳拾日，如易科罰金，以
佰元折算壹日。
    犯罪事實
一、乙○○與甲○○為男女朋友之關係，其二人並生育有一女，
    具有家庭暴力防治法第三條第二款所定之家庭成員關係（即
    事實上之夫妻關係）。而本院家事法庭曾於民國九十四年十
    月二十四日，依甲○○之聲請，核發九十四年度家護字第一
    Ｏ七八號民事通常保護令，裁定令乙○○不得對甲○○實施
    身體上或精神上不法侵害之行為、不得直接或間接對甲○○
    為騷擾行為。詎乙○○於九十五年五月十日晚上十時五十分
    許，在甲○○位於臺中市○○○路一一九號七樓之一六住處
    ，因與甲○○起糾葛，竟基於傷害之故意，出手毆打甲○○
    ，致甲○○受有顏面多處擦挫傷、左大腿擦傷七乘三公分等
    傷害（傷害部分業據撤回告訴），而違反上開民事通常保護
    令。
二、案經甲○○訴由臺中市警察局第二分局報請臺灣臺中地方法
    院檢察署檢察官聲請以簡易判決處刑，經本院改依通常程序
    審理。
    理    由
一、訊據被告乙○○對於上開犯罪事實坦承不諱，核與被害人甲
    ○○於警詢及偵查中指、證述之情節相符，並有驗傷診斷書
    一份、照片四張、本院九十四年度家護字第一Ｏ七八號民事
    通常保護令影本一份附於警卷可稽。被告之自白核與事實相
    符，事證明確，其犯行洵堪認定。
二、核被告所為，係犯家庭暴力防治法第五十條第一款之違反保
    護令罪。爰審酌被告犯罪之動機、目的、手段、其品行與智
    識程度、與被害人之關係、犯罪所生之危害、已與被害人達
    成和解，被害人亦已對其撤回傷害告訴，此有撤回告訴狀一
    份在卷可按，及其犯後坦承犯行，態度良好等一切情狀，量
    處如主文所示之刑。且按刑法業於九十四年二月二日修正公
    布，並自九十五年七月一日施行，被告於行為後，新修正刑
    法業已施行。而行為後法律有變更者，適用行為時之法律。
    但行為後之法律有利於行為人者，適用最有利於行為人之法
    律，新修正刑法第二條第一項定有明文。被告為本件犯罪行
    為時之刑法第四十一條第一項前段規定：「犯最重本刑為五
    年以下有期徒刑以下之刑之罪，而受六個月以下有期徒刑或
    拘役之宣告，因身體、教育、職業、家庭之關係或其他正當
    事由，執行顯有困難者，得以一元以上三元以下折算一日，
    易科罰金。」，又被告行為時之易科罰金折算標準，修正前
    罰金罰鍰提高標準條例第二條前段（現已刪除）規定，就其
    原定數額提高為一百倍折算一日，則本件被告行為時之易科
    罰金折算標準，應以銀元三百元折算一日，經折算為新臺幣
    後，應以新臺幣九百元折算一日。惟新修正之刑法第四十一
    條第一項前段則規定：「犯最重本刑為五年以下有期徒刑以
    下之刑之罪，而受六個月以下有期徒刑或拘役之宣告者，得
    以新臺幣一千元、二千元或三千元折算一日，易科罰金。」
    ，比較修正前後之易科罰金折算標準，以九十五年七月一日
    修正公布施行前之規定，較有利於被告，則應依刑法第二條
    第一項前段，適用修正前刑法第四十一條第一項前段規定，
    諭知易科罰金之折算標準。
三、公訴意旨另以：被告乙○○於上開時間、地點，傷害被害人
    甲○○，致被害人甲○○受有顏面多處擦挫傷、左大腿擦傷
    七乘三公分等傷害，因認被告乙○○另涉有刑法第二百七十
    七條第一項之傷害罪嫌云云。惟按按告訴乃論之罪，告訴人
    於第一審辯論終結前得撤回其告訴，又告訴經撤回者，應諭
    知不受理之判決，刑事訴訟法第二百三十八條第一項、第三
    百零三條第三款，分別定有明文。經查：被告乙○○所涉刑
    法第二百七十七條第一項之傷害罪，依刑法第二百八十七條
    前段規定，須告訴乃論，而被害人甲○○業於九十五年六月
    二十七日具狀向本院撤回告訴，有撤回告訴狀一份在卷可參
    。此部分原應依上開規定為公訴不受理之諭知，惟公訴人以
    此部分與被告所犯上開有罪部分有想像競合之裁判上一罪之
    關係，在審判上不可分，爰不另為不受理判決之諭知。
據上論斷，應依刑事訴訟法第四百五十二條、第二百七十三條之
一第一項、第二百九十九條第一項前段，家庭暴力防治法第五十
條第一款，刑法第十一條前段、第二條第一項、修正前刑法第四
十一條第一項前段，罰金罰鍰提高標準條例第一條前段、修正前
罰金罰鍰提高標準條例第二條、現行法規所定貨幣單位折算新臺
幣條例第二條，判決如主文。
本案經檢察官丙○○到庭執行職務。
中    華    民    國    九十五  年    八    月  七    日
                  刑事第六庭    法  官  簡源希
如不服本判決，應於送達後十日內向本院提出上訴狀（須附繕本
），上訴於臺灣高等法院臺中分院。
                                書記官  張雅慧
中    華    民    國    九十五  年    八    月  七    日
附錄論罪科刑法條：
家庭暴力防治法第五十條：
違反法院依第十三條、第十五條所為之下列裁定者，為本法所稱
之違反保護令罪，處三年以下有期徒刑、拘役或科或併科新臺幣
十萬元以下之罰金：
一、禁止實施家庭暴力行為。


司法院資訊處製作；財團法人民間司法改革基金會備份。
